【裁判字號】    90,南簡上,102
【裁判日期】    900801
【裁判案由】    公共危險
【裁判全文】
臺灣臺南地方法院刑事判決              九十年度南簡上字第一二號
    上訴人即被告  甲○○
右列上訴人因公共危險案件，不服本院九十年度南交簡字第四八八號，中華民國九十
年四月十八日第一審簡易判決（九十年度偵字第三二一八號），提起上訴，本院管轄
第二審之合議庭判決如左：
    主  文
原判決關於甲○○部分撤銷。
甲○○服用酒類，不能安全駕駛動力交通工具而駕駛，處罰金萬元，如易服勞役，
以佰元折算壹日。
    事  實
一、甲○○於民國九十年二月十六日凌晨零時三十分許，因飲用酒類後，已不能安全
    駕駛動力交通工具，詎仍不顧大眾行車之公共安全，駕駛車號ＶＪ－一四七六號
    自用小客車，沿台南市○○路由北往南方向行駛，行至該路段親水公園入口處，
    不勝酒力，致追撞同在前行駛由陳明元（已判處公共危險罪刑確定）所駕駛之車
    號ＶＵ－四二八０號自用小貨車，造成明元上開自用小貨車後車尾毀損，而甲○
    ○之上開自用小客車前車頭亦毀損。經警據報前往處理，當場測得甲○○吐氣酒
    精濃度每公升達０‧五毫克而查獲上情。
二、案經台南市警察局第六分局報請台灣台南地方法院檢察署檢察官偵查終結，聲請
    以簡易判決處刑。
    理  由
一、右開事實，訊據上訴人即被告甲○○供承不諱，並經陳明元於警訊及檢察官偵查
    中供述屬實，復有酒精濃度測試表、台南市警察局舉發違反道路交通管理事件通
    知單、道路交通事故調查報告表各一紙及現場照片九幀附卷可稽，事證至臻明確
    ，上訴人犯行堪以認定。
二、核上訴人甲○○所為，係犯刑法第一百八十五條之三之公共危險罪。原審以上訴
    人犯行明確，予以論科，固非無見。惟查上訴人因不勝酒力，追撞同向在前行駛
    由陳明元所駕駛之自用小貨車，係造成陳明元之上開小貨車後車尾毀損，上訴人
    所駕駛之自用小客車則係前車頭毀損，有現場照片附卷可稽，並經上訴人供明在
    卷，乃原判決竟認定上訴人係追撞陳明元駕駛之自用小客車，造成陳明元之自用
    小客車前車頭毀損，上訴人所駕上開車輛後車尾毀損，尚有未洽。上訴人即被告
    上訴意旨，指摘原判決此部分不當，為有理由，應由本院將原判決關於上訴人甲
    ○○部分撤銷改判。
三、按「前條第一項之案件（聲請簡易處刑案件），被告於偵查中自白者，得向檢察
    官表示願受科刑之範圍或願意接受緩刑之宣告，檢察官同意者，應記明筆錄，並
    即以被告之表示為基礎，向法院求刑或為緩刑宣告之請求。」「第一項及前項情
    形，法院應於檢察求刑或緩刑宣告請求之範圍內為判決，但有左列情形之一者，
    不在此限‧‧‧四檢察官之請求顯有不當或顯失公平者。」刑事訴訟法第四百五
    十一條之一第一項、第四項第四款定有明文。本件上訴人於偵查中自白本件公共
    危險犯行，並向檢察官表示願受科刑之範圍為罰金一萬元，經檢察同意，記明筆
    錄（見偵查卷第二十五頁背面），並即以上訴人之表示為基礎，向原審法院求刑
    罰金新台幣一萬元，有聲請簡易判決處刑書可稽。惟查：上訴人酒後駕車肇事，
    影響行車交通安全至深且鉅，本院認檢察官求刑罰金新台幣一萬元顯然過低，不
    足以警惕酒後駕車犯行，並審酌上訴人自後追撞陳明元車輛，上訴人吐氣酒精濃
    度為每公升０‧五毫克，雖較陳明元（業經判處罰金二萬四千元確定）吐氣酒濃
    度每公升０‧五三毫克稍低，惟本件車禍係因上訴人不勝酒力，追撞陳明元之車
    輛所肇致，及上訴人已與陳明元和解，有和解書一紙附於偵查卷中可憑等一切情
    狀，量處罰金三萬元，並諭知易服勞役之折算標準。
據上論斷，應依刑事訴訟法第四百五十五條之一第一項、第三項、第三百六十九條第
一項前段、第三百六十四條、第二百九十九條第一項前段，刑法第一百八十五條之三
、第四十二條第二項，罰金罰鍰提高標準條例第二條，判決如主文。
本案經檢察官洪士傑到庭執行職務
中    華    民    國      九  十      年      八       月       一      日
                          臺灣臺南地方法院刑事庭
                                審判長法  官   李  璋  鵬
                                      法  官   鄭  燕  璘
                                      法  官   謝  瑞  龍
右正本證明與原本無異。
本件不得上訴。
                                      書記官   秦  復  華
中    華    民    國      九  十      年      八       月       三      日


司法院資訊處製作；財團法人民間司法改革基金會備份。
